【裁判字號】    97,上訴,216
【裁判日期】    970116
【裁判案由】    偽造文書等
【裁判全文】
臺灣高等法院刑事判決                 97年度上訴字第216號
上  訴  人  臺灣板橋地方法院檢察署檢察官
被      告  甲○○
                    （現於臺灣桃園監獄執行中）
上列上訴人因被告偽造文書等案件，不服臺灣板橋地方法院96年
度訴字第3455號，中華民國96年11月23日第一審判決（起訴案號
：臺灣板橋地方法院檢察署96年度偵字第18065號），提起上訴
，本院判決如下：
    主  文
上訴駁回。
    理  由
一、按「依本編（協商程序）所為之科刑判決，不得上訴。但有
    第455條之4第1項第1款、第2款、第4款、第6款、第7款所定
    情形之一，或協商判決違反同條第2 項之規定者，不在此限
    。」刑事訴訟法第455條之10第1項定有明文。次按「協商判
    決之上訴，除本編有特別規定外，準用第3編第1章及第2 章
    之規定。」、「第二審法院認上訴有不合法律上程式或法律
    上不應准許，或其上訴權已喪失之情形者，應以判決駁回之
    。」刑事訴訟法第455條之11第1項、第367條前段亦定有明
    文。準此，協商程序所為之科刑判決，除有刑事訴訟法第45
    5條之4第1項第1款「於法院協商訊問程序終結前，被告撤銷
    協商合意或檢察官撤回協商聲請者」；第2款「被告協商之
    意思非出於自由意志者」；第4款「被告所犯之罪非第455條
    之2第1項所定得以協商判決者」；第6款「被告有其他較重
    之裁判上一罪之犯罪事實者」；第7款「法院認應諭知免刑
    或免訴、不受理者情形之一」，及違反同條第2項「法院應
    於協商合意範圍內為判決；法院為協商判決所科之刑，以宣
    告緩刑或2年以下有期徒刑、拘役或罰金為限」之規定者外
    ，不得上訴。
二、檢察官上訴意旨略以：原審依協商程序而判決被告甲○○共
    同竊盜，處有期徒刑8月，又行使偽造私文書足以生損害於
    公眾及他人，處有期徒刑4月，應執行有期徒刑10月，應屬
    卓見，惟依「協商之案件，被告表示所願受科之刑逾有期徒
    刑6月，且未受緩刑宣告，其未選任辯護人者，法院應指定
    公設辯護人或律師為辯護人，協助進行協商。」刑事訴訟法
    第455之5條定有明文，本件被告未選任辯護人，原審疏未指
    定公設辯護人或律師為其辯護並協助進行協商，與上開規定
    有違，自難認原判決妥適，請撤銷原判決，另為適當之判決
    云云。
三、經查：
（一）本件被告所犯竊盜及偽造文書罪均未經被告或公訴人於原
      審協商程序終結前，撤銷協商合意或撤回協商聲請，被告
      於原審亦自承其協商意思係出於自由意志所為（見原審卷
      第33頁），本件亦無有應受較重之裁判上一罪之犯罪事實
      ，復無認應諭知免刑、免訴、不受理等情形；再者，本件
      協商判決對被告所犯之罪，判處應執行有期徒刑10月，為
      2年以下有期徒刑，亦在兩造協商範圍內（見原審卷第33
      頁），並無違反首開刑事訴訟法第455條之4第2項之規定
      。揆諸首開說明，本件應屬不得上訴之案件，先予敘明。
（二）按協商之案件，被告表示所願受科之刑逾有期徒刑6月，
      且未受緩刑宣告，其未選任辯護人者，法院應指定公設辯
      護人或律師為辯護人，協助進行協商，刑事訴訟法第455
      之5第1項定有明文。經查本件被告與檢察官協商願受科之
      刑為有期徒刑10月，且其未選任辯護人，而原審於96年11
      月14日審判庭時並未指定公設辯護人或律師到庭協助被告
      進行協商，有原審審判筆錄在卷可查（見原審卷第31至34
      頁），則揆諸上開規定，原審判決之訴訟程序於法自有未
      合，上訴意旨指摘及此，固非無見；然查原審法院就本案
      協商未依法指定辯護人到庭，於法要屬判決或訴訟程序違
      背法令得否提起非常上訴之問題；又被告於原審已自承其
      協商意思係出於自由意志所為，從而，本件被告縱於辯護
      人未到庭之情況下，接受法院協商判決，亦無非出於自由
      意志之虞。上訴意旨請求撤銷原判決，另為適當之判決，
      尚非可採。
四、綜上所述，本件協商判決並無刑事訴訟法第455條之4第1項
    第1款、第2款、第4款、第6款、第7款所定情形之一，或違
    反同條第2項之規定者，對於該協商判決，自不得上訴；檢
    察官對於不得上訴之案件，提起上訴，其上訴程序顯不合法
    ，且不得補正，揆諸首開說明，應依法以判決駁回，並不經
    言詞辯論為之。
據上論斷，應依刑事訴訟法第455條之11第1項、第367條前段、
第372條，判決如主文。
中    華    民    國    97    年    1    月     16    日
                  刑事第十六庭  審判長法  官  葉騰瑞
                                      法  官  王炳梁
                                      法  官  莊明彰
以上正本證明與原本無異。
如不服本判決，應於收受送達後十日內向本院提出上訴書狀，其
未敘述上訴之理由者並得於提起上訴後十日內向本院補提理由書
（均須按他造當事人之人數附繕本）。
                                      書記官  莊淑茹
中    華    民    國    97    年    1     月    16    日


司法院資訊處製作；財團法人民間司法改革基金會備份。
